---
title: "Die Normalverteilung"
author: "Michael C. Thrun"
date: "01. Juni 2021"
output: 
  ioslides_presentation:
    smaller: true
---
<style>
  slides > slide {
  overflow-x: auto !important;
  overflow-y: auto !important;
  }
</style>
```{r setup, include=FALSE}
knitr::opts_chunk$set(echo = TRUE,
                      warning = FALSE,
                      message=FALSE,
                      webgl = TRUE,
                      dpi=100,
                      fig.align='left'
                      )
```

## Voraussetzung für Reproduktion von Beispielen
- R Version > 4.0.0
- pracma package aus CRAN
- DataVisualizations package aus CRAN
- AdaptGauss package aus CRAN
- Wenn Funktionalität dieser Packages aufgerufen wird, so wird der scope operator "::" benutzt
    - Hier: Damit weiß man welche Funktion zu welchem package gehört
- Wenn "::" fehlt, bedeutet dies, dass die Funktionen mit der R installation geliefert werden.

```{r}
#Bitte einmalig auszufueren
#install.packages("ggplot2",dependencies = TRUE)
#install.packages("pracma",dependencies = TRUE)
#install.packages("DataVisualizations",dependencies = TRUE)
```

## PDF einer Normalverteilung
- Die Wahrscheinlichkeitsdichteverteilung bzw. probability density function (pdf) einer Normalverteilung lautet

$$ N(x,M,SD)=\frac{1}{SD*\sqrt{2\pi}}e^{\frac{-(x-M)^2}{2*SD^2}}$$

```{r}
#Definiere X Werte
x = seq(from = -3, to = 3, by = 0.1)
#Definiere die Funktion für die Formel von N, norm()
norm = function(x, M = 0, SD = 1) {
  y = 1 / (SD * sqrt(2 * pi)) * exp(-((x - M) ^ 2 / (2 * SD ^ 2)))
  return(y)
}
#Berechne y
y=norm(x)
#Trage x gegen y auf mit Achsenbeschriftungen
plot(x,y,
     main = "PDF of normal distribution with m = 0 and SD =1",
     ylab = "PDF",
     xlab = "x",type="l")

```

## CDF einer Normalverteilung
- Das Integral über N(x,M,SD) nicht in geschlossener Form darstellbar

- Daher wird häufig die Bezeichnung „erf“ oder „F“ (Fehlerfunktion) verwendet

$$ p(x\in(-\infty])=\int_{-\infty}^{t} N(x,M,SD)dx=\frac{1}{2}*(1+erf(\frac{x-M}{SD\sqrt{2}}))=F(x,M,SD)$$

```{r}
#Definiere X Werte
x = seq(from = -3, to = 3, by = 0.1)
#Berechne y über erf definiert im Paket pracma
y = (1 / 2) * (1 + pracma::erf(x / sqrt(2)))
#Trage x gegen y auf
plot(x,
     y,
     main = "CDF of normal distribution \n with m = 0 and SD =1",
     ylab = "CDF",
     xlab = "x",type="l")
```