---
title: "Schätzung von Verteilungen - ECDF"
author: "Michael C. Thrun"
date: "01. Juni 2021"
output: 
  ioslides_presentation:
    smaller: true
---
<style>
  slides > slide {
  overflow-x: auto !important;
  overflow-y: auto !important;
  }
</style>
```{r setup, include=FALSE}
knitr::opts_chunk$set(echo = TRUE,
                      warning = FALSE,
                      message=FALSE,
                      dpi=100,
                      fig.align='left'
                      )
```

## Empirische CDF (ECDF)
- Empirical Cumulative Distribution Function (CDF)

$$ecdf(x)=\frac{Anzahl Beobachtungen \leq x}{Anzahl Aller Beobachtungen} $$

- ecdf liefert eine stückweise konstante Treppenfunktion

- Zusammenhang mit Überlebensdaten spricht man bei der ecdf auch von Kaplan-Meier Analyse oder von „Sterbetafeln“.

```{r,fig.keep='last'}
#Definiere die Funktion für die obere ecdf Formel
ecdf_own = function(x) {
  x = sort(x) #sortiere werte
  n = length(x)
  vals = unique(x)#nehme nur eindeutige
  #bestimmte stelle im vector
  #an dem der erste eindeutige wert vorkommt
  ind = match(x, vals)
  #wieviel gibt es pro eindeutigem wert
  Anzahl = tabulate(ind)
  #kumulierte Summe
  ecdfwert = cumsum(Anzahl) / n
  return(cbind(vals, ecdfwert))
}
```

## Darstellung der ECDF am Beispiel
- Ziehe aus einem Zufallsgenerator einer Normalverteilung und wende ecdf_own() auf diesen Vektor an
- x-Achse: Wertebereich von Merkmal X
- y-Achse: Warscheinlichkeit p einen Werte x kleiner einer Schwelle t zu erhalten $$p(𝑥 ≤ t)$$  

```{r,fig.keep='last'}
#Generiere Zufallszahlen
xpre=rnorm(1000, mean = 0, sd = 1)
# Runde Werte auf 2 Nachkommastellen
X = round(xpre, 2)
#Schäte die ecdf ab
xy = ecdf_own(X)
plot(xy[, 1],
     xy[, 2],
     main = "ECDF of normal distribution with m = 0 and SD =1",
     ylab = "Empirical CDF",
     xlab = "X")
```

## Interpretation
- Wähle einen Punkt W auf der x-Achse auf
    - Hier Mittelwert
- Wieviele Datenpunkte exisiteren bis zu diesem Wert?

```{r}
W = round(mean(X), 2)

#Plotte
plot(xy[, 1],
     xy[, 2],
     main = "ECDF of normal distribution with m = 0 and SD =1",
     ylab = "Empirical CDF",
     xlab = "X")

#Wieviele Daten liegen bis zu diesem Wert W?
abline(v = W, col = "red")
select = which.min(abs(xy[, 1] - W))
abline(h = xy[select, 2], col = "red")
#50% in einer Normalverteilung
xy[select, 2]
```