---
title: "Schätzung von Verteilungen - Histogramme"
author: "Michael C. Thrun"
date: "01. Juni 2021"
output: 
  ioslides_presentation:
    smaller: true
---
<style>
  slides > slide {
  overflow-x: auto !important;
  overflow-y: auto !important;
  }
</style>
```{r setup, include=FALSE}
knitr::opts_chunk$set(echo = TRUE,
                      warning = FALSE,
                      message=FALSE,
                      dpi=100,
                      fig.align='left'
                      )
```

## Empirische Schätzung der PDF mit Histogram
- Gegeben sei ein Merkmal ITS mit einer unbekannten Verteilung und die Anzahl der zusetzenden Intervalle NrOfBins

1.) Setze einheitliche Schnittpunkte fest (-> rechte Intervallsgrenze b)

2.) Teile die Variable mit cut() in Intervalle ein (-> linke Intervallsgrenze a)

3.) Zähle mit table() die Anzahl an Datenpunkten je Intervall (a,b]

```{r}
#Echte Daten
ITS = DataVisualizations::ITS
NrOfBins = 10
MinD = min(ITS)
MaxD = max(ITS)
MinD
MaxD
Breaks <- seq(MinD, MaxD, abs(MinD - MaxD) / NrOfBins)
#cut divides the range of x into intervals
#table counts at each combination the number
countsPerInt = table(cut(ITS, Breaks))
countsPerInt[1:5]
```

##  Plotte mit Histogram

- Die Wahl geeigneter Intervallgrenzen ist dabei kritisch.
    - Oben: nach eigenener Definition gezeichnet.
    - Unten: hist() mit selbigem NrOfBins setzt die Intervallgrenzen anders.
    
=> Histogramme zeigen verschiedene Verteilungen.

- Nota: Intervall wird überblicherweise "bin" genannt.

```{r}
nB <- length(Breaks)
xlab = "ITS"
ylab = "Frequency"
#definiert den Bereicht des Plots vorab
plot(
  x = c(MinD, MaxD),
  y = c(0, max(countsPerInt) * 1.2),
  type = "n",
  main = "Histogram",
  xaxs = "i",
  yaxs = "i",
  axes = FALSE,
  xlab = xlab,
  ylab = ylab,
  xlim = c(MinD, MaxD),
  ylim = c(0, max(countsPerInt) * 1.2)
)
#Zeichnet jeden bin einzeln als gefuelltes rechteck in den Plot
rect(
  Breaks[-nB],
  0,
  Breaks[-1],
  countsPerInt,
  col = "blue",
  border = "light blue",
  xlab = "",
  ylab = ylab,
  xlim = c(MinD, MaxD),
  ylim = c(0,
           max(countsPerInt, na.rm = TRUE) * 1.2)
)
axis(1, col = "black", las = 1, xaxs = "i")
axis(2, col = "black", las = 1, yaxs = "i")

hist(ITS, breaks = NrOfBins)
```

##  PDF mit Histogram - Gleichverteilung
-Die Wahl eines geeigneten Radius ist dabei kritisch. 
  - Hier wird der Radius verkleinert indem die Anzahl an Bins vergrößert wird ohne den Radius genauer zu spezifizieren.
  
- Oben: kleine Anzahl an Bins, d.h. Großer Radius.
- Unten: Große Anzahl an Bins, d.h. kleiner Radius.

- Wir kennen die PDF einer Gleichverteilung 

=> Wir wissen die richtige Einstellung von NrOfBins

```{r}
# Gleichverteilung
gleichverteilt=runif(1000,min = 0,max = 1)
NrOfBins=10
hist(gleichverteilt, breaks = NrOfBins)
NrOfBins=100
hist(gleichverteilt, breaks = NrOfBins)
```

##  PDF mit Histogram - Merkmal X
-Die Wahl eines geeigneten Radius ist dabei kritisch. 
  - Hier wird der Radius verkleinert indem die Anzahl an Bins vergrößert wird ohne den Radius genauer zu spezifizieren.
  
- Oben: kleine Anzahl an Bins, d.h. Großer Radius.
- Unten: Große Anzahl an Bins, d.h. kleiner Radius.

- Wir wissen aber (noch) nicht wie das Merkmal ITS verteilt ist!

=> Wir kennen die richtige Einstellung von NrOfBins nicht.
```{r}
# Ubekannte Variable
NrOfBins=10
hist(ITS, breaks = NrOfBins)
NrOfBins=100
hist(ITS, breaks = NrOfBins)
```