---
title: "Pareto Density Estimation (PDE)"
author: "Michael C. Thrun"
date: "01. Juni 2021"
output: 
  ioslides_presentation:
    smaller: true
---
<style>
  slides > slide {
  overflow-x: auto !important;
  overflow-y: auto !important;
  }
</style>
```{r setup, include=FALSE}
knitr::opts_chunk$set(echo = TRUE,
                      warning = FALSE,
                      message=FALSE,
                      webgl = TRUE,
                      dpi=100,
                      fig.align='left'
                      )
require(DataVisualizations)
```

## Beispiel der Bestimmung PDE anhand eines Merkmales ITS
- Gegeben sei ein Merkmal ITS mit einer unbekannten Verteilung
- Bestimme den Pareto Radius rp aus den Daten
- Nutze rp für eine Bestimmung der PDF

```{r}
#Gleichverteiltung
ITS = DataVisualizations::ITS
rp = DataVisualizations::ParetoRadius(ITS)
pde = DataVisualizations::ParetoDensityEstimation(ITS, paretoRadius = rp)
names(pde)
```

## Interpretation der PDE

- Plotte dieses Resultat
    - Empirisch geschätzte PDF zeigt 2 Hügel (Moden) an 
    
    => Indiz für Bimodale Verteilung
    

```{r}
plot(
  pde$kernels,
  pde$paretoDensity,
  xlab = "ITS",
  ylab = "PDE",
  main = "Empirisch geschätze PDF aus den Daten von ITS",
  type = "l"
)
```