---
title: "Quantil/Quantil-Plot"
author: "Michael C. Thrun"
date: "01. Juni 2021"
output: 
  ioslides_presentation:
    smaller: true
---
<style>
  slides > slide {
  overflow-x: auto !important;
  overflow-y: auto !important;
  }
</style>
```{r setup, include=FALSE}
knitr::opts_chunk$set(echo = TRUE,
                      warning = FALSE,
                      message=FALSE,
                      webgl = TRUE,
                      dpi=100,
                      fig.align='left'
                      )
require(DataVisualizations)
```

## QQ-Plot
- Als Data Mining Werkzeug lassen sich QQ-Plots verwenden, wenn eine empirisch beobachtete Verteilung mit einer bekannten Verteilung verglichen wird.
    - Beispiel: Mit einem Zufallsgenerator generierten Zahlen gespeichert im Vektor X1.
- Üblicherweise wird die empirische Verteilung vor allem mit einer Normalverteilung verglichen.
    - in R: qqnorm()

```{r}
#Erzeuge Daten aus Normalverteilung
X1=rnorm(n = 10000,mean = 0,sd = 1)
```

## Beispiel
- Bei den hier dargestellten QQ-Plots werden die Quantile des zu untersuchenden Merkmals auf der Y-Achse aufgetragen, die bekannte Verteilung auf der X-Achse. 
- Damit ist an der Y Achse das Ablesen des Wertebereichs des Merkmals möglich.


```{r}
par(pty="s")#Plot ist Quadratisch
qqnorm(X1)
```

## Interpretation
- Bilden die so entstandenen Punkte annähernd eine Gerade, so kann davon ausgegangen werden, dass die beiden Verteilungen gleich sind.
- Geraden lassen sich gut mit einer einfachen linearen Regression fitten (in rot).

```{r}
par(pty="s")
quants = qqnorm(X1,pch=20,cex=0.5)
#Simple Regression
fit <- lm(quants$y ~ quants$x)
#Zeichne Linie
abline(fit, col = "red", lwd = 2)
```

## Variable ITS
- Keine Gerade

=> Entspricht nicht der theoretischen Verteilung

=> Hier nicht Normalverteilt

```{r}
X1=DataVisualizations::ITS
par(pty="s")
quants = qqnorm(X1,pch=20,cex=0.5)
#Simple Regression
fit <- lm(quants$y ~ quants$x)
#Zeichne Linie
abline(fit, col = "red", lwd = 2)
```
