---
title: "Modellierung eines Merkmals mit Gaußmixturen"
author: "Michael C. Thrun"
date: "01. Juni 2021"
output: 
  ioslides_presentation:
    smaller: true
---
<style>
  slides > slide {
  overflow-x: auto !important;
  overflow-y: auto !important;
  }
</style>
```{r setup, include=FALSE}
knitr::opts_chunk$set(echo = TRUE,
                      warning = FALSE,
                      message=FALSE,
                      webgl = TRUE,
                      dpi=100,
                      fig.align='left'
                      )
require(DataVisualizations)
require(AdaptGauss)
require(FCPS)
```

## Data Mining eines Merkmals
- Üblicherweise sammelt der Data Scientist viele Indizien für ein Merkman (hier "waiting")
- Wenn mehrere Indizien in die selbe Richtung deuten kann eine Vermutung über die Verteilung gestellt werden
- z.B. Geschwungener QQplot deutet auf Bimodalität hin, PDEplot zeigt 2 Moden, damit wird Histogramm vermutlich falsch liegen.

```{r}
i = 2 #ist variable waiting
Merkmale = as.matrix(datasets::faithful)
waiting = Merkmale[, i] 
DataVisualizations::InspectVariable(waiting, i = i)
```

## Modelfit eines Gaussian Mixture Models (GMM) I
- Bimodale Daten lassen sich mit einem GMM fitten
- AdaptGauss::AdaptGauss lässt sich interaktiv steuern
- Resultat ist ein GMM welches eindeutig durch Gewichte, Standardabweichungen und Mittelwerte der einzelenen Gauße definiert ist

```{r}
#gmm=AdaptGauss::AdaptGauss(waiting)
#dput(gmm) #lese Daten für Konsoleneingabe aus
#Kopiert Resultat aus Konsole als R tauglichen Code
gmm = list(
  Means = c(54.61, 80.09),
  SDs = c(5.87,
          5.86),
  Weights = c(0.35, 0.65)
)
```

## Modelfit eines Gaussian Mixture Models (GMM) II
- AdaptGauss::PlotMixtures plottet das Model (rot) im Vergleich zu der geschätzten PDF
    - Daumenregel: Ist die Differenz der beiden Kurven gering, so ist das Model gut
    - Habt Ihr eine Idee anhand der bisherigen Vorlesung wie das Model zu prüfen ist?
    
```{r}
AdaptGauss::PlotMixtures(
  waiting,
  gmm$Means,
  gmm$SDs,
  gmm$Weights,
  xlim = range(waiting),
  lwd = 2,
  main = "GMM von waiting",
  xlab = "waiting, Daten (schwarz), Model (rot)"
)
```  

## Prüfung des Models
- QQ plot zeigt eine Gerade => Das Model bildet die Daten gut ab
- Verifikation über Statistik

```{r}
AdaptGauss::QQplotGMM(waiting, gmm$Means, gmm$SDs, gmm$Weights)

#Statistische Test werden in dieser Vorlesung nicht behandelt
#AdaptGauss::Chi2testMixtures(waiting,gmm$Means,gmm$SDs,gmm$Weights,PlotIt = T)
#AdaptGauss::KStestMixtures(waiting,gmm$Means,gmm$SDs,gmm$Weights,PlotIt = T)
```