---
title: "Anwendung von Bayes Theorem auf Gaußmixturen"
author: "Michael C. Thrun"
date: "01. Juni 2021"
output: 
  ioslides_presentation:
    smaller: true
---
<style>
  slides > slide {
  overflow-x: auto !important;
  overflow-y: auto !important;
  }
</style>
```{r setup, include=FALSE}
knitr::opts_chunk$set(echo = TRUE,
                      warning = FALSE,
                      message=FALSE,
                      webgl = TRUE,
                      dpi=100,
                      fig.align='left'
                      )
require(DataVisualizations)
require(AdaptGauss)
require(FCPS)
```

## Waiting und Unser GMM

```{r}
Merkmale = as.matrix(datasets::faithful)
waiting = Merkmale[, 2] 
gmm = list(
  Means = c(54.61, 80.09),
  SDs = c(5.87,
          5.86),
  Weights = c(0.35, 0.65)
)
```

## Bayes Theorem eines GMM
1.) Bestimme die Posterioris des Models und zeichne diese

2.) Bestimme die Bayes Entscheidungsgrenzen

3.) Plotte Model mit Entscheidungsgrenzen und klassifiziere

- Aufgetragen sind auf der y-Achse die Werte der Posterioirs und auf der x-Achse die Werte des Merkmals
- Die Kurven sind die Wahrscheinlichkeiten Datenpunkte zu ziehen die dieser Mode (d.h. diesem Datenerzeugungsprozess) zugeordnet werden können

```{r}
Posteriori = AdaptGauss::Bayes4Mixtures(waiting, 
                                        gmm$Means, gmm$SDs, gmm$Weights, PlotIt = T)
#Sucht Posterori=0.5
BD = AdaptGauss::BayesDecisionBoundaries(gmm$Means, gmm$SDs, gmm$Weights)
BD
```

## Bayes Entscheidungsgrenzen
- Posteriori=0.5 definieren wir eine Entscheidungsgrenze BD und zeichnen das Model
- Bedeutet ab einem Wert von ca. 66 ist es Wahrscheinlicher in Mode 2 einen Datenpunkt zu ziehen wie in Mode 1
- Auf der Magenta Linie ist es gleich wahrscheinlich Daten aus Mode 1 oder Mode 2 zu ziehen

```{r}
AdaptGauss::PlotMixtures(
  waiting,
  gmm$Means,
  gmm$SDs,
  gmm$Weights,
  xlim = range(waiting),
  lwd = 2,
  main = "GMM von waiting \n mit Bayes Entscheidungsgrenze (magenta)",
  xlab = "waiting, Daten (schwarz), Model (rot)"
)
abline(v = BD, col = "magenta", lwd = 2)
```

## Bayes Klassifizierung

- Anhand BD lässt sich der Datensatz klassifizieren zu Cls
    - Jeder Datenpunkt bekommt als ein label zugeordnet 
    - Im Beispiel 1 oder 2, dies könnte z.B. gesund versus krank darstellen
    
```{r}
Cls= AdaptGauss::ClassifyByDecisionBoundaries(waiting,DecisionBoundaries = BD)
FCPS::ClusterCount(Cls)
```